【裁判字號】    97,交聲,2347
【裁判日期】    971014
【裁判案由】    交管條例聲異
【裁判全文】
臺灣板橋地方法院交通事件裁定        97年度交聲字第2347號
原處分機關  臺北市交通事件裁決所
異  議  人  甲○○
即受處分人
上列異議人即受處分人因違反道路交通管理處罰條例案件，對於
臺北市交通事件裁決所中華民國97年9 月2 日所為之處分（原處
分案號：北市裁罰字第裁22-C00000000號聲明異議，本院裁定如
下：
    主  文
異議駁回。
    理  由
一、原處分意旨略以：異議人即受處分人甲○○於民國（下同）
    97年8 月2 日14時40分許，駕駛車牌號碼9320-QK 號自用小
    客車，行經臺北縣坪林鄉○○○路水柳腳有燈光號誌管制之
    交岔路口闖紅燈，經臺北縣政府警察局新店分局員警以臺北
    縣政府警察局北縣警交字第C00000000 號舉發違反道路交通
    管理事件通知單（下稱舉發通知單）當場舉發，並於舉發通
    知單上載明應於97年8 月17日前到案接受裁罰，且註明若逾
    越應到案期限將受加重處分。惟異議人並未於應到案日期前
    到案接受裁罰，嗣經原處分機關以臺北市交通事件裁決所北
    市裁罰字第裁22-C00000000號違反道路交通管理事件裁決書
    ，裁處罰鍰新臺幣（下同）2,700 元，並計違規點數3 點等
    語。
二、聲明異議意旨略以：異議人甲○○於上開時、地駕駛車號93
    20-QK 號自用小客車，因見到前方車輛通過十字路口黃燈時
    ，異議人跟在後方通過，當異議人通過停候線之後，黃燈始
    轉為紅燈，異議人並未違規，為此不服，爰依法聲明異議，
    請求撤銷原處分云云。
三、按汽車駕駛人，行經有燈光號誌管制之交岔路口闖紅燈者，
    處1,800 元以上5,400 元以下罰鍰；且汽車駕駛人有第53條
    情形者，記違規點數3 點，道路交通管理處罰條例第53條第
    1 項、第63條第1 項第3 款分別定有明文。
四、經查：異議人即受處分人甲○○，於97年8 月28日下午2時
    40分許，駕駛車號9320-QK 號自用小客車，行經臺北縣坪林
    鄉○○○路水柳處時，因有「駕車行經有燈光號誌管制之交
    岔路口闖紅燈」之違規事實，經臺北縣政府警察局新店分局
    員警以臺北縣政府警察局北縣警交字第C00000000 號舉發通
    知單當場舉發，此有上開舉發通知單影本1 紙、臺北市交通
    事件裁決所97年9 月2 日北市裁罰字第裁22-C00000000號裁
    決書1 紙附卷足佐。至異議人辯稱：伊當時駕車已過停候線
    號誌始由黃燈轉換為紅燈，並未違規云云。經查：證人即上
    開舉發之警員胡志華於本院調查時結證稱：「97年8 月2日
    下午2 時至4 時我執行交管勤務，當時在2 時40分許，在北
    宜公路水柳腳，當時號誌已經變換為黃燈，可是仍有二輛車
    輛行駛，前面那台車，過了停止線，號誌仍為黃燈，後面那
    台車也就是異議人甲○○所駕駛之9320-QK 小客車，在還沒
    有到停止線時，號誌已經為紅燈，可是異議人仍然直行，我
    就將之攔停，告訴他已經違規闖紅燈，並開單告發」，復經
    本院以異議人上開異議之內容訊問證人胡志華，而證人答稱
    ：「當時我攔停異議人下來時，我跟他說他闖紅燈，異議人
    說他是跟著前面的車子走，前面車子沒有違規，所以他也沒
    有違規，可是我親眼目睹異議人所駕駛車輛還沒有到停止線
    時，號誌已經變換成紅燈，可是異議人仍然直行，我才開單
    舉發」（見本院97年10月9 日訊問筆錄）。復衡之證人即本
    件舉發員警證述與異議人間並無任何身分利害業務關係，當
    無嫌隙，衡情應無甘冒偽證罪刑責風險而設詞構陷異議人之
    理。從而，既查無任何證據足資證明執勤員警有何捏造事實
    違法取締之不法情事，並參酌警員執行公務時，本身即受有
    行政懲處責任之監督，且其到庭具結作證，更係以刑事責任
    擔保其證言之真實性，其之證言又與常情無悖，是其證述應
    非子虛，自足採信。故異議人所辯各節，要屬諉責之詞，殊
    無可採。是以異議人確有上述「駕車行經有燈光號誌管制之
    交岔路口闖紅燈」之違規事實，應堪認定。
五、綜上所述，異議人甲○○於前揭時、地，違規闖紅燈之事實
    既可認定，則原處分機關據以援引前揭規定，並參酌違反道
    路交通管理事件統一裁罰基準表之規定，裁處異議人罰鍰2,
    700 元，並記違規點數3 點，於法並無何違誤或不當之處。
    本件異議為無理由，應予駁回。
據上論斷，應依道路交通案件處理辦法第19條，裁定如主文。
中    華    民    國    97    年    10    月    14    日
                     交通法庭  法  官  潘  長  生
上列正本證明與原本無異。
如不服本裁定，應於裁定送達後5日內向本院提出抗告狀。
                               書記官  張  玉  如
中    華    民    國    97    年    10    月    14    日


司法院資訊處製作；財團法人民間司法改革基金會備份。
